EMILE PEREIRA Christopher

TECHNICIEN INFORMATIQUE SUPÉRIEUR SYSTÈMES ET RESEAUX

Ayant obtenu mes certificats de Technicien Assistant Informatique (BAC) ainsi que celui de Technicien Supérieur Systèmes et Réseaux (BTS). Et ayant fait l'expérience de la gestion d'un parc informatique au seins d'une banque de plus de 4000 utilisateurs, je suis actuellement en poste en tant que technicien d'exploitation qui supervise le bon déroulement d'un datacenter au seins du conseil départemental du Val de Marne.

ADRESSE/CONTACT

Souhait de Mobilité Montpellier (34)

212,rue du port aux lions Charenton-le-Pont 94220 Val-de-Marne.

(06-58-72-61-95

Mchristopher.emile@hotmail.fr

MOYEN DE TRANSPORT

• Permis B(véhiculé)

LANGUES

- Portugais brésilien (Langue maternelle)
- Anglais (connaissance de base)

DIPLOMES

- BEP maintenance de véhicule industriel (2006-2008)
- BEP maintenance de véhicule de travaux publique(2009)

CERTIFICATION

- CASES 1/3/5
- Habilitation éléctrique H0/B0
- TAI -Technicien Assistant Informatique
- TSSR Technicien Supérieur Systèmes
 & Réseaux

CENTRE D'INTERET

- Sport
- Lecture
- Cinéma
- Numérique(jeux vidéo, technologie, informatique)

COMPÉTENCES

Technique

- Supervision
- Active Directory
- EasyVista
- AirWatch
- Idrac / iLODatacenter
- Power IQ
- Solution de Sauvegarde
- HTML,CSS,PHP,JavaScript
- MySQL
- Crud

Personnelle

- Autonomie
- Polyvalence
- A l'écoute
- · Apprentissage rapide
- Ponctualité
- Discrétion
- Sens du partage

EXPÉRIENCE PROFESSIONNELLE

CONSEIL DEPARTEMENTAL DU VAL DE MARNE[Créteil-94]

(Novembre 2023 - à ce jour) Technicien d'exploitation - CDD

-Installation et décommissionnement de serveurs(rack - câblage - repérage - étiquetage) / Configuration du iLO (adressage IP/DNS/Création de compte) / Installation d'ISO / Déclaration du serveur dans l'AD et dans le DNS / Mise à jour des composants du serveur /Surveillance d'un datacenter (incendie, inondation, dégradation, climatisation) / Impressions de document sensible (fiches de paie) / Lancement de chaînes de script (\$U) / Restauration de boite mail - fichier - calendrier / Utilisation de solution de sauvegarde (Snapshot/ Cohésity/ Avamar/ LTO Quantum) / Installation et configuration de PDU(Unités de Distribution d'Energie) / Ouverture de Ticket (Looma-Evernex) / Assuré le suivie d'intervention des téchniciens.

BPI FRANCE(Banque Publique d'Investissement)[Maisons-Alfort-94]

(Février 2023-Novembre 2023)-Gestionnaire de parc informatique/Technicien Informatique [4000 utilisateurs] -CDI[Prestataire pour l'ESN Infodis]

-Gestion de Parc informatique / Masterisation / Vérification et paramétrage du Bios / Installation de périphérique (Écran/station d'accueil/clavier/souris) / Utilisation d'un ITSM (EasyVista) - Ticketing, Mise à jour et surveillance du parc / Utilisation d'un Mobile Data Management (AirWatch) - Installation d'application, vérification de connexion et d'information de poste / Prise de contact et d'information auprès de l'utilisateur - Renseigner et répondre au besoin du client / Application et respect des procédures de l'entreprise / Formation du nouveau personnel (logistique) / Echange de pièces défectueuses sur PC Portable 'Lenovo" (SSD/Haut Parleur/Batterie) .

CARREFOUR[Charenton-le-Pont-94]

(2011-2020)-Equipier de vente - CDI

-Mise en rayon / Gestion de rayon / Gestion des stocks / Management du nouveau personnel / Relation Client / Relation Commercial / Etiquetage / Inventaire.

FORMATION

PRINCE FORMATION [Distanciel]

(juin 2024 - décembre 2024) - Certificat de développeur Web & Mobile[niv:BTS]

G2R FORMATION [Paris 11]

(mai 2022 - novembre 2022) - Certificat de technicien supérieur systèmes et réseaux[niv:BTS]. (obtenu)

G2R FORMATION [Paris 11]

(décembre 2021 - mars 2022) - Certificat de technicien d'assistance informatique[niv:BAC]. (obtenu)